臺灣臺南地方法院刑事判決             100年度訴字第1027號
公  訴  人  臺灣臺南地方法院檢察署檢察官
被      告  陳青弘
上列被告因違反毒品危害防制條例案件，經檢察官提起公訴（10
0年度毒偵字第1296號），被告就被訴事實為有罪之陳述，本院
合議庭裁定由受命法官獨任進行簡式審判程序，判決如下：
    主  文
陳青弘施用第一級毒品，處有期徒刑柒月；又施用第二級毒品，
處有期徒刑伍月，應執行有期徒刑拾月。
    事實及理由
一、犯罪事實：
    陳青弘前因施用毒品案件，經本院以八十八年度毒聲字第三
    二一號裁定送勒戒處所觀察、勒戒後，認有繼續施用毒品之
    傾向，由該院以八十八年度毒聲字第八○○號裁定令入戒治
    處所施以強制戒治，於民國八十八年九月一日停止戒治出所
    ，所餘戒治期間付保護管束，嗣於八十九年二月二十九日保
    護管束期滿，視為強制戒治執行完畢。又於八十九年間再度
    因施用毒品案件，經本院以八十九年度毒聲字第三一四九號
    裁定令入戒治處所施以強制戒治，於九十年十月三日停止戒
    治出所，並於九十年十二月二十日保護管束期滿視為強制戒
    治執行完畢，刑事追訴之施用第一、二級毒品犯行部分，則
    分別經本院八十九年度訴字第一四八九號、二八六六號判決
    各判處有期徒刑一年六月、六月確定，嗣經本院九十六年度
    聲減字第三○五○號裁定分別減刑後，與其另案販毒案件（
    本院八十八年度訴字第九九五號）所處有期徒刑九年，定應
    執行刑為有期徒刑九年十一月確定，入監執行後，於九十八
    年四月二日因縮短刑期假釋出監，於假釋期間另犯施用毒品
    案件而被撤銷假釋，甫入監執行殘刑二年三月二日（不構成
    累犯）。詎陳青弘仍不知戒絕惡習，另分別基於施用第一級
    毒品及第二級之犯意，於一○○年一月七日中午十二時許，
    在其臺南市○○路八巷三號住處，先以注射之方式，施用第
    一級毒品海洛因一次後，再以將甲基安非他命置於玻璃球內
    點火燒烤成煙吸食之方式，施用第二級毒品甲基安非他命一
    次。嗣於一○○年一月八日凌晨二時許，陳青弘駕駛其竊得
    之車號ＴＨ─三四七三號自小貨車，在臺南市安定區港尾里
    五六之二八號前為警查獲後，在警方不知其犯本件施用第一
    級毒品海洛因犯行前，主動向警方坦承上開施用第一級毒品
    犯行，並同意警方採尿送驗結果，呈嗎啡及甲基安非他命陽
    性反應，而查知其另涉有本件施用第二級毒品犯行。
二、證據名稱：
  (一)被告陳青弘於警詢及偵審中之自白。
  (二)臺灣檢驗科技股份有限公司一○○年四月十一日出具之濫用
    藥物檢驗報告及尿液送驗編號暨年籍對照表各一件（見警卷
    第一一至一二頁）。
  (三)被告有如前述所示於八十九年二月二十九日經觀察勒戒、強
    制戒治執行完畢釋放出所後，又於五年內再犯施用第一、二
    級毒品案件，被依法追訴處罰等情，有臺灣高等法院被告前
    案紀錄表在卷可佐，顯見其再犯率甚高，原實施之觀察勒戒
    及強制戒治處分，已無法收其實效，而無五年戒斷期之存在
    ，是被告再犯本件施用第一、二級毒品之罪，自應依法追訴
    處罰（最高法院九十五年度第七次刑事庭會議決議及九十七
    年度第五次刑事庭會議決議內容參照）。
三、論罪科刑：
  (一)按海洛因、甲基安非他命分別係毒品危害防制條例第二條第
    二項第一款、第二款所明定之第一級、第二級毒品，不得非
    法持有、施用。核被告所為，係犯毒品危害防制條例第十條
    第一項之施用第一級毒品罪，及同條第二項之施用第二級毒
    品罪。又被告施用第一級毒品海洛因前持有海洛因，及其施
    用第二級毒品甲基安非他命前持有甲基安非他命之低度行為
    ，應分別為施用海洛因、甲基安非他命之高度行為所吸收，
    均不另論罪。被告所犯上開施用第一級、第二級毒品二罪間
    ，犯意各別，行為互殊，應予分論併罰。
  (二)被告因另涉竊盜案件為警查獲時，係在警方無任何事證（警
    方僅知道被告有施用毒品前科）得知其涉犯本件施用第一級
    毒品海洛因犯行前，主動向警方坦承本件施用第一級毒品犯
    行，而願接受裁判等情，有陳勇志警員出具之職務報告一件
    在卷可證（見本院卷第二六頁），合於自首之要件，其所犯
    本件施用第一級毒品犯行，爰依刑法第六十二條前段規定減
    輕其刑。
  (三)爰審酌海洛因及甲基安非他命戕害身心，而被告前因施用毒
    品經送觀察勒戒、強制戒治及刑罰處分後，猶不思戒絕革除
    惡習，再為本件犯罪，顯未因前所受觀察勒戒、強制戒治及
    刑罰處分而記取教訓，惟其施用毒品所生危害，實以自戕身
    心健康為主，對於他人生命、身體、財產等法益，尚無明顯
    而重大之實害，兼衡其素行、國中畢業之智識程度、家庭生
    活狀況及犯罪後坦承犯行等一切情狀，就其上開犯行，分別
    量處如主文所示之刑，並定其應執行之刑。
四、應適用之法條：刑事訴訟法第二百七十三條之一第一項、第
    二百九十九條第一項前段、第三百十條之二、第四百五十四
    條第一項，毒品危害防制條例第十條第一項、第二項，刑法
    第十一條前段、第六十二條前段、第五十一條第五款。
五、如不服本判決，應於收受本判決後十日內向本院提出上訴書
    狀，並應敘述具體理由。如未敘述上訴理由者，應於上訴期
    間屆滿後二十日內向本院補提理由書狀。
本案經檢察官黃郁如到庭執行職務。
中    華    民    國   100    年    9     月    30    日
                  刑事第七庭    法  官  林欣玲
以上正本證明與原本無異。
                                書記官  鄭佩玉
中    華    民    國   100    年    9     月    30    日
附錄本案論罪科刑法條：
毒品危害防制條例第10條
施用第一級毒品者，處 6 月以上 5 年以下有期徒刑。
施用第二級毒品者，處 3 年以下有期徒刑。